臺灣花蓮地方法院民事判決
110年度訴字第344號
原      告  林姿伶  
被      告  張建茂  

上列當事人間請求侵權行為損害賠償事件，經本院刑事庭移送前
來（110年度附民緝字第4號)，本院於民國111年1月18日言詞辯
論終結，判決如下：
    主      文
被告應給付原告新臺幣51萬元，及自民國108年4月30日起至清償
日止按週年利率百分之5計算之利息。
訴訟費用由被告負擔。
    事實及理由
一、原告起訴主張：被告於民國107年8月上旬間某日加入真實姓
    名、年籍不詳之「陳嘉明」及其他成年成員所屬之具有持續
    性、牟利性之有結構性詐騙集團，約定由被告擔任車手，於
    取款並將款項交予「陳嘉明」後，取得詐騙贓款之不等比例
    款項作為報酬。該詐騙集團於107年8月23日上午9時10分許
    ，以不詳電話號碼撥打原告家用電話，詐稱為中華電信人員
    表示原告欠費，並轉接自稱「陳俊成警員」詐騙集團成員佯
    稱涉及刑案需要凍結帳戶，使原告陷於錯誤，依電話中不詳
    詐騙集團成員之指示，於107年8月24日下午1時40分許在花
    蓮縣○○鄉○○○街0號交付被告現金新臺幣（下同）51萬元。被
    告上開犯罪行為致原告受有損害，依侵權行為之法律關係，
    請求損害賠償等語。並聲明：被告應給付原告51萬元及自起
    訴狀繕本送達翌日起至清償日止，按週年利率百分之5計算
    之利息。
二、被告辯稱：同意原告請求，但目前在監執行沒有辦法馬上賠
    償，執畢後可以賠償約20萬元，有工作收入後按月給付3千
    至5千元等語。
三、經查，原告主張被告於前揭時、地，以上開方式對原告施行
    詐術致原告受有前述金錢損害等情，此經被告自認，並有本
    院刑事庭110年度訴緝字第5號刑事判決為證，應認屬實。按
    因故意或過失，不法侵害他人之權利者，負損害賠償責任。
    故意以背於善良風俗之方法，加損害於他人者亦同。數人共
    同不法侵害他人之權利者，連帶負損害賠償責任。不能知其
    中孰為加害人者亦同。造意人及幫助人，視為共同行為人。
    民法第184條第1項、第185條定有明文。則依上開規定，被
    告與詐騙集團成員共同施行詐術詐騙原告交付金錢，不法侵
    害原告權利，原告自得請求被告賠償損害51萬元。
四、另按給付無確定期限者，債務人於債權人得請求給付時，經
    其催告而未為給付，自受催告時起，負遲延責任。其經債權
    人起訴而送達訴狀，或依督促程序送達支付命令，或為其他
    相類之行為者，與催告有同一之效力；遲延之債務，以支付
    金錢為標的者，債權人得請求依法定利率計算之遲延利息；
    應付利息之債務，其利率未經約定，亦無法律可據者，週年
    利率為百分之5，民法第229條第2項、第233條第1項前段、
    第203條分別明文。本件侵權行為損害賠償之債，係屬無確
    定期限者，並以支付金錢為標的；又本件起訴狀於108年4月
    29日送達被告（108附民45卷5頁），則依上開規定，原告並
    請求自起訴狀繕本送達翌日（即108年4月30日）起至清償日
    止，按週年利率百分之5計算之利息，亦屬有據。
五、從而，原告依據侵權行為之法律關係，請求被告給付51萬元
    及自108年4月30日起至清償日止，按週年利率百分之5計算
    之利息，為有理由，應予准許。
六、本件事證已臻明確，兩造其餘攻擊方法及所提之證據，核與
    判決結果不生影響，爰不一一論述。
七、依民事訴訟法第78條，判決如主文。
中　　華　　民　　國　　111 　年　　1 　　月　　25　　日
                  民事第一庭  法  官  范坤棠
如對本判決上訴，須於判決送達後20日之不變期間內，向本院提
出上訴狀。
如委任律師提起上訴者，應一併繳納上訴審裁判費。
中　　華　　民　　國　　111 　年　　1 　　月　　25　　日
                              書記官  徐大鴻